臺灣高等法院臺南分院刑事判決
110年度交上易字第547號
上  訴  人  
即  被  告  陳嘉音



選任辯護人  洪銘憲律師
上列上訴人因公共危險案件，不服臺灣臺南地方法院110年度交
易字第641號中華民國110年9月7日第一審判決（起訴案號：臺灣
臺南地方檢察署110年度偵字第5794號），提起上訴，本院判決
如下：
    主  文
上訴駁回。
    理  由
一、本案經本院審理結果，認第一審判決認事用法及量刑均無不
    當，應予維持，並引第一審判決書記載之事實、證據及理由
    （如附件）。
二、上訴人即被告陳嘉音（下稱被告）上訴意旨略以：被告係將
    車停放在路旁，再前往飲酒，酒後由友人駕車載返回車上休
    息，並無酒後駕車行為，被告自白不得做為有罪唯一證據等
    語。
三、經查：
　　㈠民國110年3月2日下午9時53分許，在台南市七股區台17線
      與南36線路口附近，000-0000號自小客車未熄火停放該處
      台17線南向北路旁，司法警察據報到場，發現被告正在該
      車輛上休息，被告於警詢坦承當日下午7時許飲酒畢，自
      行駕駛該車欲返家，途中突感不適，因而暫停放在上開地
      點休息，嗣於同日下午10時17分許，經警測得被告吐氣所
      含酒精濃度達每公升0.88毫克等事實，有警詢筆錄、酒精
      測定紀錄表及呼氣酒精測試器檢定合格證書在卷可稽（見
      警卷第3至11、25頁），且經被告及辯護人調閱司法警察
      所配帶密錄器錄影檔案結果無訛（見本院第68至69頁）。
　　㈡被告嗣於偵查、原審及本院審理中固改稱於酒後由友人駕
      車載返回原停放路旁之車上休息，並無酒後駕車行為等語
      ，並於原審傳喚證人徐世榮作證。然互核被告、證人徐世
      榮所陳述飲酒之時間、地點、對象、人數、飲酒種類及經
      過情形，均不相符，已經原審判決說明甚詳，被告上開所
      辯及證人徐世榮證述，即均無可採信。
　　㈢被告遭查獲時車輛停放在台南市七股區玉成里，有執行逮
      捕、拘禁告知本人通知書足憑（見警卷第19頁），被告就
      其飲酒地點或稱在台南市七股區龍山里龍山宮附近，或稱
      在台南市佳里區，則車輛停放與飲酒地點即有距離，且二
      地需乘車往返，亦經被告供述在卷。再被告所述飲酒後由
      證人徐世榮駕車載返停車處車上之情，無從信為真實，已
      如上述，此外，被告就飲酒後如何返回停車處一節，復未
      能提出其他證據資料足供調查佐證。衡諸常情，被告於警
      詢自白飲酒後駕車至查獲處暫停休息，應堪信為真實。
　　㈣按刑事訴訟法第156條第2項規定，被告之自白，不得作為
      有罪判決之唯一證據，仍應調查其他必要之證據，以察其
      是否與事實相符。故被告之自白固不得作為認定犯罪之唯
      一證據，而須以補強證據證明其確與事實相符。而所謂補
      強證據，不論直接證據或間接證據，凡指除被告自白本身
      之外，其他足以證明該自白之犯罪事實確具有相當程度真
      實性之證據而言，且以此項證據與被告之自白為綜合判斷
      ，若足以認定犯罪事實者，仍不得謂其非屬補強證據。
　　　被告於警詢自白飲酒後駕車至查獲處暫停休息，既有上開
      ㈢所述間接證據足佐，即非以被告之自白作為有罪判決之
      唯一證據，被告及辯護人此部分所辯，同無可採。
　　㈤被告聲請傳喚司法警察，待證被告究係酒後開車過程中或
      在路旁休息受逮捕？是否親見被告開車？然司法警察係據
      報到場，發現被告正在該車輛上休息，嗣經被告於警詢坦
      承飲酒後自行駕駛該車返家途中不適，因而暫停放在上開
      地點休息等情，已臻明確，自無再傳喚證人之必要。　
　　綜上所述，被告飲酒後吐氣所含酒精濃度達每公升0.88毫克
    ，仍駕駛動力交通工具，事證明確，堪以認定。上訴意旨否
    認犯罪，為無理由，應予駁回。
四、據上論斷，應依刑事訴訟法第373條、第368條，判決如主文
    。
中　　華　　民　　國　　111 　年　　1 　　月　　26　　日
                  刑事第四庭    審判長法　官  郭玫利
                                      法　官  曾子珍
                                      法　官  林臻嫺
以上正本證明與原本無異。
不得上訴。
　　　　　　　　　　　　　　　　　　　書記官  張宜柔
中　　華　　民　　國　　111 　年　　1 　　月　　26　　日
附錄本案論罪科刑法條
中華民國刑法第185條之3
駕駛動力交通工具而有下列情形之一者，處2年以下有期徒刑，
得併科20萬元以下罰金：
一、吐氣所含酒精濃度達每公升零點二五毫克或血液中酒精濃度
    達百分之零點零五以上。
二、有前款以外之其他情事足認服用酒類或其他相類之物，致不
    能安全駕駛。
三、服用毒品、麻醉藥品或其他相類之物，致不能安全駕駛。
因而致人於死者，處3年以上10年以下有期徒刑；致重傷者，處1
年以上7年以下有期徒刑。
曾犯本條或陸海空軍刑法第54條之罪，經有罪判決確定或經緩起
訴處分確定，於五年內再犯第1項之罪因而致人於死者，處無期
徒刑或5年以上有期徒刑；致重傷者，處3年以上10年以下有期徒
刑。